臺灣高等法院刑事判決
110年度上易字第1812號
上  訴  人  臺灣新北地方檢察署檢察官
被      告  毛嘉妤



上列上訴人因妨害秘密等案件，不服臺灣新北地方法院110年度
審易字第1309號，中華民國110年10月7日第一審判決（起訴案號
：臺灣新北地方檢察署110年度偵字第14330號），提起上訴，本
院判決如下：
    主  文
上訴駁回。
    事  實
毛嘉妤與李竺芸為朋友關係，因細故對李竺芸心生不滿，先後為
下列之行為：
一、於民國109年6月初，毛嘉妤在○○市○○區○○街000號0樓租屋處
    ，無故以手機竊拍李竺芸之露出底褲之臀部隱私部位。
二、於109年6月17日15時35分許，毛嘉妤在屏東縣墾丁某民宿，
    於通訊軟體臉書上公開張貼文章，辱罵李竺芸「整天跟潑婦
    罵街一樣，動不動開人家副本亂嗆人造謠是非，以下皆是，
    看圖說故事，都可以為你開一本相簿了」，同時張貼李竺芸
    數張照片並以文字註記「飯局妹李竺、蝦妹、包包寶寶鮑鮑
    、通告ｓ8000、飯局妹李竺、通告做愛不用一萬」等語，足
    生損害於李竺芸之名譽及社會評價。
    理  由
壹、證據能力
一、本件檢察官就本判決所引被告以外之人於審判外陳述之證據
    能力均不爭執，亦未於言詞辯論終結前聲明異議，而被告經
    本院合法傳喚無正當理由未到庭，其於原審並未爭執上開證
    據之證據能力，本院審酌該等證據作成時並無不當取得情形
    ，認以之作為本案證據亦屬適當，依刑事訴訟法第159條之5
    規定，均有證據能力。
二、本判決所引用之其他非供述證據，查無違反法定程序取得之
    情形，依同法第158條之4反面解釋，均具證據能力。
貳、實體部分
一、被告經本院合法通知無正當理由未到庭陳述，其於警詢及原
    審審理中就上開事實坦承不諱（109偵19624卷第13頁，原審
    卷第44、48頁），核與告訴人李竺芸於警詢中之指證相符（
    109偵19624卷第21-24頁），並有被告與告訴人之通話軟體
    對話紀錄、臉書網頁截圖（109偵19624卷第55-65頁）可佐
    ，足認被告前開任意性自白與事實相符，應可採信。從而，
    本件事證明確，被告上開犯行均堪認定，應依法論科。
二、論罪部分　
　　核被告所為，分別係犯刑法第315條之1第2款之竊錄身體隱
    私部位罪、第310條第2項之加重誹謗罪。被告所犯上開2罪
    ，犯意各別，行為互殊，應分論併罰。
三、駁回上訴理由
(一)原審以被告犯罪事證明確，審酌被告不尊重他人隱私，無故
    以手機竊拍告訴人之身體隱私部位，侵害告訴人之個人隱私
    ，又恣意於臉書網站上發表足以損害告訴人名譽之內容，濫
    用其言論自由權，顯然欠缺尊重他人隱私及名譽之觀念，兼
    衡其無前科素行，暨其犯罪動機、目的、手段、高職肄業、
    家庭經濟狀況小康、收入不穩定，犯後坦承犯行，惟未與告
    訴人達成和解或取得諒解等一切情狀，就其所犯2罪分別量
    處拘役40日、50日（定應執行拘役80日），並諭知易科罰金
    之折算標準。並就沒收部分敘明：被告竊拍他人身體隱私部
    位犯行所使用之手機1支並未扣案，然無事證可認為被告所
    有，以及竊錄內容有留存、留存內容之附著物及物品，尚難
    依刑法第315條之3之規定宣告沒收。經核原判決認事用法認
    事用法及量刑沒收均無不當，應予維持。
(二)檢察官上訴意旨主張：原判決漏未審酌被告張貼隱私照片並
    意指他人從事飯局妹之犯罪情節，告訴人承受之異樣眼光時
    間非短、所受壓力非輕，且因名譽受損迄今未能覓得正職，
    無力養家活口，被告未表示歉意，原審量刑顯屬過輕等語。
    惟量刑輕重係屬事實審法院得依職權自由裁量之事項，苟已
    斟酌刑法第57條各款所列情狀而未逾越法定刑度，不得遽指
    為違法。原判決既已綜合各項量刑因子予以量定，並斟酌告
    訴人隱私權及名譽受損程度、被告未能與告訴人達成和解亦
    未致歉之犯後態度等情狀，對被告量處拘役40、50日，並定
    應執行拘役80日，尚無過輕可言，亦無逾越職權、違反比例
    原則等不當或違法之處，其量處之刑度尚屬適當。從而，檢
    察官上訴指摘原審量刑過輕，為無理由，應予駁回。
四、本件被告經合法傳喚，無正當理由未於審理期日到庭，有其
    個人基本資料查詢結果、本院出入監簡列表及送達證書等件
    在卷足憑，爰不待其陳述逕行判決。
據上論斷，應依刑事訴訟法第371條、第368條，判決如主文。
本案經檢察官王正皓到庭執行職務。
中　　華　　民　　國　　111 　年　　2 　　月　　22　　日
                  刑事第二十五庭審判長法  官 邱滋杉
                                      法  官 黃翰義
                                      法  官 邱瓊瑩
以上正本證明與原本無異。
不得上訴。
                                      書記官 桑子樑
中　　華　　民　　國　　111 　年　　2 　　月　　22　　日
附錄：本案論罪科刑法條全文
中華民國刑法第310條
意圖散布於眾，而指摘或傳述足以毀損他人名譽之事者，為誹謗
罪，處1年以下有期徒刑、拘役或1萬5千元以下罰金。
散布文字、圖畫犯前項之罪者，處2年以下有期徒刑、拘役或3萬
元以下罰金。
對於所誹謗之事，能證明其為真實者，不罰。但涉於私德而與公
共利益無關者，不在此限。
中華民國刑法第315條之1
有下列行為之一者，處3 年以下有期徒刑、拘役或30萬元以下罰
金：
一、無故利用工具或設備窺視、竊聽他人非公開之活動、言論、
    談話或身體隱私部位者。
二、無故以錄音、照相、錄影或電磁紀錄竊錄他人非公開之活動
    、言論、談話或身體隱私部位者。